臺灣高雄地方法院民事裁定　　　　　　 94年度家聲字第187號
聲　請　人　丁玉雯律師
上聲請人聲請核定遺產管理人報酬事件，本院裁定如下：
    主      文
聲請人任被繼承人甲○○之遺產管理人之報酬核定為新臺幣壹萬
貳仟元。
程序費用由被繼承人甲○○之遺產負擔。
    理　　　由
一、按「遺產管理人，得請求報酬，其數額由親屬會議按其勞力
    及其與被繼承人之關係酌定之」、「依本法之規定應開親屬
    會議時，由當事人、法定代理人或其他利害關係人召集之」
    、「親屬會議不能召開或召開有困難時，依法應經親屬會議
    處理之事項，由有召集權人聲請法院處理之」，民法第1183
    條、第1129條、第1132條第2 項前段分別定有明文。
二、聲請意旨略以：聲請人前依鈞院94年度財管字第84號民事裁
    定選任為被繼承人甲○○之遺產管理人，經裁定確定後，聲
    請人業已遵行職務，依法聲請鈞院以94年度家催字第169 號
    裁定，准對被繼承人甲○○之繼承人、債權人及受遺贈人於
    一定期限內承認繼承、報明債權或為願受遺贈與否之聲明等
    事項為公示催告，且於94年5 月14日刊登於新新聞報，今公
    示催告期間已滿，目前僅知被繼承人甲○○積欠財政部高雄
    市國稅局遺產稅新台幣（下同）7,2285元、積欠臺灣銀行股
    份有限公司借款179 年35月71日元之債務尚未清償，此外並
    無其他債權人、債務人、受遺贈人等向聲請人申報債權、債
    務或願受遺贈。又被繼承人甲○○之遺產有坐落於高雄市○
    ○區○○段2 小段13 6地號土地1 筆及其上門牌號碼為高雄
    市○○區○○路1140巷26號4 樓之房屋1 棟，另有日月光半
    導體股份有限公司股票1027股，經財政部國稅局核定以上遺
    產之總值為1, 131,454元。而聲請人為管理遺產，以為土地
    、建物、股票之遺產管理登記、公示催告申請登報、製作遺
    產清冊等管理行為，預計未來仍需配合辦理相關民事執行程
    序、股票之處置、清償債務、交付遺物、如有剩餘財產即辦
    理移轉為國有等事務，今因本件被繼承人甲○○之遺產現已
    經債權人扣押執行在案，且聲請人為管理遺產，已支出2440
    元之費用，為便於前述民執行事件中聲明參與分配，依法聲
    請鈞院酌定遺產管理報酬等語。
三、經查：
  (一)被繼承人甲○○於93年8 月28日死亡，其遺產無人繼承，由
    本院選任聲請人為遺產管理人確定在案，有聲請人提出之本
    院94年度財管字第8 號裁定暨確定證明書等影本各1 份為證
    ，自堪信屬實。準此，聲請人顯難召開親屬會議酌定其管理
    甲○○遺產之報酬甚明，是其本於利害關係人之地位，向本
    院聲請核定其任遺產管理人之報酬，自有所據。
  (二)次查，聲請人主張之前揭事實，除上述裁定暨確定證明書外
    ，另據其提出費用支出明細表、已完成及未完成工作明細、
    被繼承人財產清冊一覽表、已報明債權機關列表、土地及建
    物登記謄本影本、本院家催字第169 號民事裁定影本、財政
    部國稅局遺產稅免稅證明書影本、大眾證券左營分公司證券
    存摺影本、臺灣銀行函文影本、財政部高雄市國稅局函文影
    本、保管帳戶客戶餘額表影本、新新聞報社刊登證明單各1
    份及收據影本24份，堪信真實。本院審酌：本件被繼承人甲
    ○○之遺產僅有房屋、土地、股票各1 筆，遺產狀況尚屬單
    純，又其債權人目前亦僅有國稅局及臺灣銀行二名，債務關
    係亦非十分複雜，此外已無其他人陳報債權、債務或遺贈，
    其遺產法律關係尚屬單純，無其他繁瑣事項待處理；又審酌
    聲請人業已為閱卷、聲請公示催告、登報、查詢被繼承人財
    產、辦理遺產管理人登記等管理遺產行為，後續將繼續處理
    強制執行案件之相關事宜等情；且考量聲請人處理上開事務
    所需時間之久暫、耗費人力之程度、各該債權人之受償權利
    應受保障，並參酌本件如由國有財產局擔任遺產管理人，依
    財政部訂頒之「代管無人承認繼承遺產作業要點」第14點第
    3 項規定請求管理遺產報酬之標準不得低於遺產現值百分之
    一等一切情狀，認本件核予遺產管理人之報酬以12,000元為
    適當，爰酌定如主文所示。
四、依非訟事件法第157條，裁定如主文。
中　　華　　民　　國　　94　　年　　9 　　月　　28　　日
            家事法庭  法  官　黃苙荌
右為正本係照原本作成
如對本裁定抗告須於裁定送達後10日內向本院提出抗告狀
中　　華　　民　　國　　94　　年　　9 　　月　　30  　日
                      書記官　周美
